【裁判字號】    99,訴,439
【裁判日期】    990430
【裁判案由】    違反槍砲彈藥刀械管制條例
【裁判全文】
臺灣臺北地方法院刑事判決               99年度訴字第439號
公  訴  人  臺灣臺北地方法院檢察署檢察官
被      告  甲○○
上列被告因違反槍砲彈藥刀械管制條例案件，經檢察官提起公訴
（99年度偵字第4089號），本院改以簡式審判程序，判決如下：
    主  文
甲○○犯持有子彈罪，處有期徒刑陸月，併科罰金新臺幣貳萬元
，徒刑如易科罰金，罰金如易服勞役，均以新臺幣壹仟元折算壹
日。緩刑年，緩刑期間內付保護管束，並應於緩刑期間，向執
行檢察官指定之公益團體、地方自治團體或社區提供陸拾小時之
義務勞務，及向國庫支付新臺幣捌萬元。扣案口徑九MM之制式子
彈貳顆均沒收。
    事  實
一、甲○○明知未經許可，不得持有具有殺傷力之子彈，竟仍因
    於民國99年1 月29日晚間8 時許，在桃園縣觀音鄉之不詳流
    動賭場內，拾獲具有殺傷力之9mm 制式子彈3 顆，即將之藏
    放於所穿著之外套口袋內而持有之。嗣其於99年1 月30日凌
    晨1 時30分，在臺北市○○區○○街30巷口為警查獲，並當
    場在其外套口袋內扣得上開子彈3 顆（上開子彈其中1 顆嗣
    經警送鑑驗並採樣試射而喪失子彈效用），始查獲上情。
二、案經臺北市政府警察局中山分局報告臺灣臺北地方法院檢察
    署檢察官偵查起訴。
    理  由
一、本案被告甲○○所犯係死刑、無期徒刑、最輕本刑為3 年以
    上有期徒刑以外之罪，其於準備程序中就被訴事實為有罪之
    陳述，經法官告知簡式審判程序之旨，並聽取公訴人及被告
    之意見後，經本院依刑事訴訟法第273 條之1 第1 項之規定
    ，裁定由受命法官獨任進行簡式審判程序。又本案卷內之物
    證、書證等證據，依同法第273 條之2 規定，不受第159 條
    第1 項關於傳聞法則規定之限制，依法均有證據能力，合先
    敘明。
二、上揭犯罪事實，迭據被告於警詢、偵查及本院審理中坦承不
    諱，復有被告自承係其持有之制式子彈3 顆扣案可證；而該
    等子彈經送請內政部警政署刑事警察局鑑驗，認上開子彈3
    顆，均係口徑9mm 制式子彈，採樣1 顆試射，可擊發，具有
    殺傷力乙節，亦有該局99年2 月22日刑鑑字第0990021154號
    鑑驗書1 份暨所附照片在卷足稽（見偵卷第33頁），足認被
    告之自白與事實相符。從而，本案事證明確，被告犯行堪以
    認定。
三、按槍砲彈藥刀械管制條例第4 條所列之槍砲、彈藥，依同條
    例第5 條規定，非經中央主管機關許可，不得製造、販賣、
    運輸、轉讓、出租、出借、持有、寄藏或陳列。是核被告所
    為，係犯槍砲彈藥刀械管制條例第12條第4 項之未經許可持
    有子彈罪。爰審酌被告持有子彈之時間甚短，數量非鉅，且
    其並未持上開子彈為任何不法犯行，又其無前科，素行良好
    ，有臺灣高等法院被告前案紀錄表在卷為據，犯罪後亦知坦
    認犯行，兼衡其犯罪之動機、手段、生活狀況、所生危害程
    度等一切情狀，量處如主文所示之刑，並分別就有期徒刑部
    分諭知易科罰金，及罰金部分諭知易服勞役之折算標準，以
    資懲儆。另被告前未曾受有期徒刑以上刑之宣告，業如前述
    ，其因一時失慮，致罹刑典，事後已坦承犯行，深表悔意，
    經此偵審程序及刑之宣告，當知教訓，是本院認以暫不執行
    其所受宣告之刑較為適當，爰依刑法第74條第1 項第1 款、
    第2 項第4 款規定，併予宣告緩刑3 年，以勵自新；又考量
    被告甚為年輕，可塑性高，為使被告改過遷善，培養正確生
    活觀念，且警惕自身作為，爰併宣告被告於緩刑期間內付保
    護管束，且應向檢察官指定之公益團體、地方自治團體或社
    區提供60小時之義務勞務；且為修補被告行為對法秩序之破
    壞，命被告應向國庫支付新臺幣捌萬元。
四、扣案原具有殺傷力之制式子彈1 顆，因業於鑑定時經試射擊
    發，試射後所餘之彈頭、彈殼已喪失子彈效用，非屬違禁物
    ，爰不予宣告沒收。至其餘扣案未經試射之2 顆制式子彈，
    均為違禁物，不問屬於犯人與否，皆應依刑法第38條第1 項
    第1 款規定宣告沒收。
據上論斷，應依刑事訴訟法第273 條之1 第1 項、第284 條之1
、第299 條第1 項前段，槍砲彈藥刀械管制條例第12條第4 項，
刑法第11條前段、第41條第1 項前段、第42條第3 項、第74條第
1 項第1 款、第2 項第4 款、第5 款、第93條第1 項、第38條第
1項 第1 款，判決如主文。
本案經檢察官郭昭吟到庭執行職務。
中    華    民    國    99    年    4     月    30    日
                  刑事第十八庭  法  官  陳思帆
上正本證明與原本無異。
如不服本判決應於收受送達後10日內向本院提出上訴書狀，並應
敘述具體理由；其未敘述上訴理由者，應於上訴期間屆滿後20日
內向本院補提理由書（均須按他造當事人之人數附繕本）「切勿
逕送上級法院」。
                                書記官  林素霜
中    華    民    國    99    年    4     月    30    日
附錄本案論罪科刑法條全文：
槍砲彈藥刀械管制條例第12條
未經許可，製造、販賣或運輸子彈者，處1 年以上7 年以下有期
徒刑，併科新台幣500 萬元以下罰金。
未經許可，轉讓、出租或出借子彈者，處6 月以上5 年以下有期
徒刑，併科新台幣300 萬元以下罰金。
意圖供自己或他人犯罪之用，而犯前二項之罪者，處3 年以上10
年以下有期徒刑，併科新台幣700 萬元以下罰金。
未經許可，持有、寄藏或意圖販賣而陳列子彈者，處5 年以下有
期徒刑，併科新台幣300 萬元以下罰金。
第1 項至第3 項之未遂犯罰之。

司法院資訊處製作；財團法人民間司法改革基金會備份。
